pt-PT: Equipamento > Acessórios de ferramentas > Acessórios de jateadores abrasivos > Cabines de jato de areia: Armários de bancada; Armários verticais
sk-SK: Náradie > Náradie a príslušenstvo > Príslušenstvo pre pieskovačky > Pieskovacie boxy: Stolové pieskovačky; Stojanové pieskovačky
ro-RO: Feronerie > Accesorii pentru unelte > Accesorii pentru dispozitiv de sablare abraziv > Incinte pentru sablare: Dulapuri cu montare pe masă; Dulapuri verticale
zh-CN: 五金/硬件 > 工具配件 > 喷砂机配件 > 喷砂箱: 台式箱; 立式箱
hr-HR: Željezarija > Dodaci za alat > Pribor za abrazivne strojeve za pjeskarenje > Ormarići za pjeskarenje: Stolni ormarići; Samostojeći ormarići
ja: DIY用品 > 工具関連用品 > サンドブラスター関連用品 > サンドブラストキャビネット: ベンチトップキャビネット; スタンドアップキャビネット
bg-BG: Железария > Аксесоари за инструменти > Аксесоари за пясъкоструйка > Шкафове за пясъкоструйка: Настолни шкафове; Стоящи шкафове
en: Hardware > Tool Accessories > Abrasive Blaster Accessories > Sandblasting Cabinets: Benchtop Cabinets; Stand-Up Cabinets
hu: Hardver > Szerszám-kiegészítők > Csiszolószóró kiegészítők > Homokfúvó szekrények: Asztali szekrények; Álló szekrények
el: Υλικά κατασκευών > Αξεσουάρ εργαλείων > Αξεσουάρ για φυσητήρα λειαντικού μέσου > Ερμάρια αμμοβολής: Επιτραπέζια ερμάρια; Όρθια ερμάρια
de: Heimwerkerbedarf > Werkzeugzubehör > Sandstrahler-Zubehör > Sandstrahlkabinen: Tischschränke; Standschränke
da: Isenkram > Værktøj – tilbehør > Sandblæser – tilbehør > Sandblæser – kabinetter: Bordkabinetter; Opretstående kabinetter
fr: Quincaillerie > Accessoires d’outils > Accessoires de sablage > Armoires pour sablage: Armoires de plan de travail; Armoires sur pied
th: ฮาร์ดแวร์ > อุปกรณ์เครื่องมือ > อุปกรณ์สำหรับเครื่องพ่นทราย > ตู้พ่นทราย: ตู้แบบตั้งโต๊ะ; ตู้แบบตั้งพื้น
vi: Phần cứng > Phụ kiện dụng cụ > Phụ kiện máy phun hạt mài > Tủ phun cát: Tủ để bàn; Tủ đứng
zh-TW: 硬體 > 工具配件 > 噴砂機配件 > 噴砂櫥櫃: 桌上型櫥櫃; 立式櫥櫃
tr: Hırdavat > Alet Aksesuarları > Kumlama Aksesuarları > Kumlama Kabinleri: Tezgah Üstü Kabinler; Ayaklı Kabinler
lt-LT: Techninė įranga > Įrankių priedai > Abrazyvinių pūstuvų priedai > Smėliavimo spintos: Stalinės spintos; Statomos spintos
sl-SI: Gradbena oprema > Dodatki za orodje > Dodatki za peskalnike > Peskalne komore: Namizne peskalne komore; Stoječe peskalne komore
nl: Bouwmaterialen > Gereedschapaccessoires > Accessoires voor zandstralers > Zandstraalkasten: Tafelkasten; Staande kasten
it: Articoli di ferramenta > Accessori per attrezzi > Accessori per sabbiatura > Dispositivi per sabbiatura: Armadi da banco; Armadi stand-up
pt-BR: Ferragens > Acessórios para ferramentas > Acessórios para jateadores de areia > Estruturas para jateadores de areia: Armários de bancada; Armários verticais
ru: Оборудование и технические изделия > Аксессуары для инструментов > Аксессуары для абразивоструйных аппаратов > Камеры для абразивоструйных аппаратов: Настольные камеры; Напольные камеры
ko: 철물 > 공구 부대용품 > 연마제 분사기 부대용품 > 모래 분사기: 벤치탑형 모래 분사기; 스탠드형 모래 분사기
fi: Rakentaminen > Työkalujen lisätarvikkeet > Raepuhalluskoneen lisätarvikkeet > Hiekkapuhalluskaapit: Pöytäkaapit; Erilliskaapit
cs: Kutilství a řemeslo > Nástroje a nářadí – příslušenství > Příslušenství k pískovačkám > Pískovací boxy: Stolní boxy; Volně stojící boxy
nb: Maskinvare > Verktøytilbehør > Tilbehør for sandblåsere > Sandblåserskap: Benkeskap; Stående skap
sv: Metallprodukter > Verktygstillbehör > Sandblästertillbehör > Sandblästerskåp: Bänkskåp; Stående skåp
es: Bricolaje > Accesorios para herramientas > Accesorios para granallado > Muebles para pulido: Armarios con encimera; Armarios verticales
pl: Sprzęt > Akcesoria do narzędzi > Akcesoria do piaskowania > Kabiny do piaskowania: Kabiny nablatowe; Kabiny stojące